Inventaris van het archief van dr. J.W. Meyer Ranneft [levensjaren 1887-1968], (1889) 1910-1967
Nationaal Archief, Den Haag
- Tweede Afdeling: DOKUMENTATIE
  - PERIODIEKEN, II
    - "Stem van Nederland, De,-voortzetting van Londens Vrij Nederland". Londen-Amsterdam., Maart-september 1946; 836; 21 katernen
    - "Strijd", Gemeenschappelijk nieuwsbulletin van Je Maintiendrai en andere bladen. Z.pl. (Zaandam). Gestencild., Maart-mei 1945; 837; 1 omslag
    - "Strijdt". Uitgave van de oud-illegaliteit. Rotterdam., Maart-oktober 1947; 838; 1 omslag
    - "Suikerbond, De" Orgaan van de Bond van geëmployeerden in de suiker-industrie in Nederlands Indië. Z.pl., April 1937; 839; 1 katern
    - "Taak, De". Weekblad, Batavia., 29 mei 1920; 840; 1 katern
    - "Telegraaf, De", Amsterdam, Juni 1941-januari 1944; 841; 1 pak
    - "Times of Indonesia", Djakarta., September 1956-januari 1957; 842; 1 omslag
    - "Tong-Tong". Indisch tijdschrift, 's-Gravenhage, 1958-1967; 843; 1 pak
    - "Tram, De". Orgaan van het Nationaal Jongeren Verbond. 's-Gravenhage, Februari 1946-september 1948; 844; 1 omslag
    - "Trouw". Amsterdam, Zaandam. Gedrukt, gestencild., Maart-juni 1945; 845; 1 omslag
      Verschillende edities.
    - "Tijd, De". Amsterdam, 11 en 27 november 1942, 23 juni 1943; 846; 3 stukken
    - "Typhoon, De". Zaandam., April-mei 1945; 847; 1 omslag
    - "Uitzicht". Weekblad, s-Gravenhage., April-juni 1950; 848; 1 omslag
    - "Uitzicht, Nederlands weekblad voor Zuid-Oost Azië". Uitgave van de RVD, Batavia., 30 januari 1946; 849; 1 stuk
    - "Unie, De", Orgaan van de Nederlandsche Unie. 's-Gravenhage., Augustus 1940-september 1941; 850; 1 pak
    - "Uniepost". Orgaan van de Nederlandse Volksunie. 's-Gravenhage., November 1949; 851; 1 stuk
    - "Vaderland, Het". 's-Gravenhage., 3 augustus 1942, 30 januari 1943; 852; 2 stukken
    - "Verbond der Nederlanden". Orgaan van de Beweging voor Nationale Vernieuwing. 's-Gravenhage., September 1953; 853; 1 katern
    - "Victorie!".Speciaal nummer "gewijd aan de "victorievolle" Engelsche terugtochten". Z.pl., Augustus 1941; 854; 1 stuk
    - "Vlam, De". Weekblad. Amsterdam., Mei 1945-augustus 1946; 855; 5 stukken
    - "Volk en Vaderland". Nationaal-socialistisch weekblad. Utrecht., 20 februari, 13 maart 1942 en 22 april 1943; 856; 3 stukken
    - "Voorpost, De". Orgaan van de afdeling Nederland van het Indo-Europees Verbond. 's-Gravenhage., 1939, 1945-1947; 857; 1 omslag
    - "Vrij Nederland". Amsterdam., 1945-1947; 858-859; 2 pakken
      - Juni 1945-maart 1946., 858
      - April 1946-september 1947., 859
    - "Vrij Nederland". Londense editie. London., Juli 1945-februari 1946; 860; 1 pak
    - "Vrije Katheder, De". Weekblad. Amsterdam., Mei 1945-maart 1946; 861; 1 omslag
    - "Vrije Pers, De", Wekelijks nieuwsbulletin. 's-Gravenhage., 1949-1958; 862; 1 omslag
    - "Vrije Volk, Het". Amsterdam., Mei 1945; 863; 2 stukken
    - "Vrijheid, De". Orgaan van het Nationaal Instituut Steun Wettig Gezag. Utrecht., Januari, juli 1957; 864; 2 katernen
    - "Vrijheid en Democratie". Orgaan van de Volkspartij voor Vrijheid en Democratie. Amsterdam., Januari-maart 1949; 865; 8 katernen
    - "Waag, De". Weekblad. Amsterdam., 5 September 1941, 20 februari 1942; 866; 2 stukken
    - "Waardevast Geld". Orgaan van de Vereniging voor waardevast geld. Amsterdam, 1936; 867; 1 omslag
    - "Waarheid, De". Wormerveer en z.pl. Gedrukt, gestencild., April-juni 1945; 868; 1 omslag
    - "Weekoverzicht". Uitgave van de afdeling Overzeese Gebiedsdelen van de RVD. 's-Gravenhage. Gestencild., Maart 1946-juli 1949; 869; 1 pak
    - "Woord van de week, Het", Orgaan van de humanistische luisterkring. Utrecht., Juli 1954-september 1966; 870; 1 omslag
    - "Zakenwereld, De". Zakenblad voor Nederland en Nederlands-Indië. Amsterdam., Maart-april 1939; 871; 4 deeltjes
    - "Zuid-Afrika van week tot week". Uitgave van de Zuid-Afrikaanse ambassade in Den Haag. Gedrukt, gestencild., 1960-1965; 872; 1 pak
    - "Zuid-Afrikaanse Koerier". Uitgave van de Zuid-Afrikaanse ambassade in Den Haag., 1966; 873; 1 omslag
    - Brief van J.W. Meyer Ranneft aan zijn huisarts, 873A
      De brief was verzegeld. Geopend december 2017
- AANVULLING OP HET ARCHIEF VAN DR. J.W. MEYER RANNEFT
  Stukken aangetroffen in het archief van zijn zoon, J.R. Meyer Ranneft (1920-1957), controleur Binnenlands Bestuur op Nieuw-Guinea.
  - Afschriften van brieven van diverse partikuliere personen in Nieuw-Guinea betreffende het bestuur en de status van Nieuw-Guinea, 1947-1951; 874; 1 omslag
    Hierbij brieven van zijn zoon Rob en van de bestuursambtenaar J.V. de Bruyn. Zie inv. nrs. 493-494.
  - Correspondentie met zijn zoon Rob, controleur te Enarotali., 1951-1952; 875; 1 omslag
    Voornamelijk betreffende diens expeditie naar de Baliem-vallei. Zie tevens inv. nrs. 337 en 382.
  - Kaarten van Nieuw-Guinea en manuscript-routeschetsen bijeengebracht en vervaardigd in verband met de expeditie van zijn zoon, J.R. Meyer Ranneft naar de Baliem-vallei, 1951-1952 en z.j; 876; 1 omslag
  - "Het catastrophaal misverstand", artikel van de hand van J.W. Meyer Ranneft; met aantekeningen en uittreksels uit diverse boeken en artikelen betreffende het dekolonisatieproces in het algemeen en Nieuw-Guinea in het bijzonder, 1954-1956 en z.j; 877; 1 omslag
  - Enig documentair materiaal over de openlegging van Nieuw-Guinea, Gedrukt., 1938, 1940, 1952, 1955; 878; 1 omslag
    De overige archivalia van deze aanvullingen werden ingevoegd in de inventarisnummers: 137, 211, 250, 268, 287, 297, 301, 323, 381, 382, 385, 394, 407, 493, 580.
    De omvang van deze aanvulling bedraagt 0,1 mtr.
  - Rapporten van Meyer Ranneft als lid van het Nieuw Guinee Comite' van het Koninklijk Instituut voor de Tropen en als voorzitter van de Werkcommissie van dit comité". Gedrukt., 1926-1932; 879; 2 stukken
    Zie ook inventarisnummcr 151.
  - "Indische politiek", gebundelde artikelen uit de jaren, 1931-1939; 880-881; 2 delen
    - 1930-1931, 880
    - 1932-1939, 881
- AANVULLING 1994.
  Deze stukken waren gedeponeerd in de verzameling Documentatie Overzees Recht van de Adatvereniging aan de universiteit van Leiden.
  - Verzameling dessarapporten ingekomen bij de Commissie van Bijstand voor het Adatrecht in Weltevreden, met name bevattende gegevens over de inkomsten van de dessahoofden in Midden-Java. Originelen., 1917; 882; 1 pak
  - Register van dessacontracten in de distrikten Modjokerto, Modjosari, Djabang, Modjokasri en omgeving, origineel., ca 1918; 883; 1 pak
  - Verslag van de adjunct-inspecteur voor Agrarische Zaken en de Verplichte Diensten, J.W. Meijer Ranneft, betreffende de residentie Semarang. Doorslag., 1923; 884; 1 omslag
    De eerste pagina ontbreekt.
  - Nota's van J.W. Meyer Ranneft inzake de organisatie van de dessa in Midden-Java, met name in de residentie Soerabaja., 1926 en z.j; 885; 1 omslag
  - Legger van de landrente vermeldende de belasting per bouw in een dessa in de residentie Kedoe. Origineel., ca 1930; 886; 1 omslag
  - De toekomstige ontwikkeling van het hooger onderwijs in Nederlandsch-Indië, nota van de door bet Departement van Onderwijs en Eeredienst ingestelde commissie; met notulen van de vergaderingen. Stencild., 1931; 887; 1 omslag
  - Artikelen, teksten van redevoeringen en ingezonden stukken van J.W. Meijer Ranneft inzake de Nederlandse politiek ten opzichte van Indonesië; met bijbehorende correspondentie. Gedrukt, gestencild, doorslagen., 1945-1950; 888; 1 pak
- AANVULLING 2000
  Schenking M. Kohnstam
  - Knipsels van publikaties van Meijer Ranneft in Elsevier’s weekblad over Van Kleffens (1949), begrafenis van het koninkrijk (1949), boeken over Gerbrandy en Van Mook (1951); Helffrich (1951), Landvoogdij van A.C.D. de Graeff (1951), C. Van Vollenhoven (1954, met getypt naschrift), 1949-1954; 889; 1 omslag
  - Redevoeringen van Meyer Ranneft; afscheidsrede bij zijn aftreden als vice-president van de Raad van Indië, en rede voor de Ondernemingsraad van Indië en prins Bernhard, 1936; 890; 1 band
  - Brief van Meijer Ranneft aan de Parlementaire Enquete Commissie, afschrift, 1952 december 16, met naschrift van 20 december; 891; 1 stuk
  - Diverse stukken, bevat:, 892
    - Aantekeningen Meyer Ranneft over diverse onderwerpen, met inhoudsopgave, januari 1963
    - Krantenknipsel en notitie betreffende boek van Leslie Palmer “Indonesia and the Dutch”, 1962
    - Notitie betreffende Roman Guardini, 1962
    - Notitie met citaten “over de haat”, 1964
    - Notitie over een artikel van Joop van Tijn in de Haagse Post en de reactie van de redactie op een ingezonden brief, 1964
    - Notitie “Indië, Indonesië en het einde van “kolonialisme”, z.j.
    - Verhandeling “Feiten betreffende de ondergang van Nederlands-Indië”, 1958. In tweevoud
    - In Memoriam betreffende Meijer Ranneft in Elsevier’s weekblad, 1968
    - Ingekomen brief van C. van Vollenhoven, te Leiden, 1931 juli 28
    - Minuut-brief van Meijer Ranneft aan J. Luns, minister van Buitenlandse Zaken, 1964 juli 23
    - Notitie “enkele uitspraken bijeengezocht ten behoeve van een bespreking over de verhouding tussen Nederland en Indonesië, 1964
    - Notitie “Het ontstaan van Indonesië vergeleken met dat van India (Pakistan)"
    - Ingekomen brief van T.T.H van der Veen, te Amsterdam, met minuut-antwoordbrief, 1964
    - Ingekomen brief van W.W. Feith, te Groningen, met brief van Meijer Ranneft aan S.L. van der Wal ter doorgeleiding, 1964
    - Ingekomen brief van J. Luns, minister van Buitenlandse Zaken, 1962 april 2, afschrift
    - Notitie betreffende stukken door Meijer Ranneft tijdelijk beschikbaar gesteld aan S.L. van der Wal
    - Brief van S.J. van der Wal betreffende ontvangst van archiefstukken, 1962
    - Minuut-brief van Meijer Ranneft aan S.J. van der Wal, 1961 november 20
    - Minuut-brief van Meijer Ranneft aan “de medewerkers van het boek van Van Gorcum ter verdediging van Indië”, 1960 augustus
    - Bespreking van het boek “Balans van Beleid”, 1962
    - Knipsel van artikel “Colonialism Old and New” van Salvador de Madariaga in the Sunday Times Magazine, met notitie van Meijer Ranneft, 1962
    - Artikel “Het trieste voorspel van Linggadjati”, van Meijer Ranneft, in Elseviers Weekblad, 1959 juni 6
    - Kranteknipsel met in memoriam van Van Aken door Meijer Ranneft, 1935
    - Tijdschrift “De Voorpost” met in Memoriam van F.H. de Hoog, door Meijer Ranneft, 1939
    - Grafrede Van den Bussche, 1941
    - Rede aan het graf van G.A. van Boven, uitgesproken door Meijer Ranneft, 1945
    - Tijdschrift “Nieuwbrief van de stichting Voorlichting Buitenland” met artikel ter gelegenheid van de 70ste verjaardag van Ch.J.I.M. Welter, door Meijer Ranneft, 1950
    - Knipsel uit de Haagsche Courant met artikel ter gelegenheid van de 80ste verjaaardag Ch.J.I.M. Welter, 1960
  - Diverse stukken, bevat:, 893
    - “Nederlandsch Indië in cijfers”, overdruk uit “Daar werd iets groots Verricht”
    - Grafieken betreffende de economische ontwikkeling van Nederlands Indië, 1935
    - Grafieken betreffende de economische en maatschappelijke ontwikkeling van Nederlands Indië, 1936
    - Indisch Genootschap, jaarvergadering 7 juni 1933 en vergadering van 27 oktober 1933, 1933, met inliggend kranten- en tijdschriftartikelen over de devaluatie van de gulden, 1933
    - Grafieken, vervaardigd door G.E. Rotgans, bestemd voor leden van de afdeling Staathuishoudkunde van het Koninklijk Bataviaas Genootschap, 1935
    - Artikel van Meijer Ranneft “Hulde aan Gerretson, een persoonlijke uiteenzetting”, 1950
  - Redevoeringen van Meijer Ranneft, uitgesproken buiten de Volksraad, met inhoudsopgave, 1929-1933.; 894; 1 deel
  - Stukken betreffende de door Meijer Ranneft opgestelde Nota over de Buitenlandse Politiek, mei 1934, 1934-1935; 895; 1 pak
  - Grondslagen van de Groot-Nederlandsche Studiegroep, 1932; 896; 1 stuk
- AANVULLING 2006
  Stukken in depot aangetroffen in groene stofmappen geletterd "MR"
  - Verhandeling of Nota “Honderd Jaar Poenale Sanctie, 1828-1929”, 897; 1 deel
    Opschrift “M.R. Geheim voor de dienst. Niet voor publicatie”
  - Stukken betreffende de economische crisis in Nederlands Indië, 1929-1938; 898-903; 6 omslagen
    - Map A. “Crisis van 1929-1936”, met publicaties van het Centraal Kantoor voor Statistiek te Batavia [bundel A], 898
    - Map B. Algemene grafieken over langere tijdperken, 899
    - Map C. Ontbreekt, 900
    - Map D. Allerlei publicaties over de financiële toestand van Nederlands-Indië van 1931 t/m 1936, 901
    - Map E. “Om de commissie Rutgers”, stukken verzameld als lid van de Commissie Rutgers betreffende economische samenwerking tussen Nederland en Nederlands-Indië, 1937-1938, 902
    - Map F. “Particuliere brieven”, ingekomen brieven en nota’s. Met commentariërende inhoudslijst van mappen A t/m F, 903
  - Nota van G.H.C. Hart betreffende de Japanse penetratie in Nederlands-Indië en de handelsbetrekkingen met Japan in de periode 1933-1936, stencil, 1936 februari 22; 904; 1 stuk
    “Zeer geheim. 855 Geh/31”
  - Verhandeling “Feiten betreffende de ondergang van Nederlandsch-Indië” van Meyer Ranneft, stencil, 1958 december; 905; 1 stuk
- AANVULLING 2007
  Geschonken door J. van Goor
  - Stukken betreffende het recht op landbouwgrond van Nederlanders in Nederlands-Indië, 1938 en z.d.; 906; 1 omslag